【裁判字號】    98,審訴,3911
【裁判日期】    981119
【裁判案由】    毒品危害防制條例
【裁判全文】
臺灣高雄地方法院刑事判決            98年度審訴字第3911號
公  訴  人  臺灣高雄地方法院檢察署檢察官
被      告  甲○○
上列被告因毒品危害防制條例案件，經檢察官提起公訴（98年度
毒偵字第4846號），嗣於本院準備程序中，被告就被訴事實為有
罪之陳述，經本院告知簡式審判程序之旨，並聽取被告與公訴人
之意見後，合議庭裁定由受命法官獨任進行簡式審判程序，判決
如下：
    主  文
甲○○施用第一級毒品，累犯，處有期徒刑玖月。
    事  實
一、甲○○曾於民國89年間因施用毒品案件，經本院以89年度毒
    聲字第375 號裁定送觀察、勒戒後，認有繼續施用毒品傾向
    ，再經本院以89年度毒聲字第1630號裁定令入戒治處所施以
    強制戒治，復經裁定停止戒治，所餘戒治期間付保護管束，
    後經本院以89年度毒聲字第7435號裁定撤銷停止戒治，於90
    年2 月21日執行完畢。於前開戒治執行完畢釋放後5 年內，
    復於94年間因施用毒品案件，經本院以94年度訴字第2087號
    判處有期徒刑9 月確定，於95年7 月20日縮刑期滿執行完畢
    。詎其復基於施用第一級毒品海洛因之犯意，於98年7 月1
    日下午1 時許，在高雄市左營區○○○路401 巷43弄4 號之
    1 住處，以攙入香煙內吸用之方式，施用第一級毒品海洛因
    1 次。經警於同年7 月2 日上午7 時30分許，在高雄市左營
    區○○○路420 巷25號前查獲，並得其同意採集尿液送驗，
    結果呈嗎啡陽性反應，始悉上情。
二、案經高雄市政府警察局左營分局報請臺灣高雄地方法院檢察
    署檢察官偵查起訴。
    理  由
一、本件被告甲○○所犯係死刑、無期徒刑、最輕本刑為3 年以
    上有期徒刑以外之罪，其於準備程序中就被訴事實為有罪之
    陳述，經本院告知簡式審判程序之旨，並聽取公訴人及被告
    意見後，合議庭裁定由受命法官獨任進行簡式審判程序，合
    先敘明。
二、訊據被告對其於上揭時、地，施用第一級毒品海洛因之事實
    ，坦承不諱，而被告為警查獲所採之尿液檢體，經送高雄市
    立凱旋醫院以酵素免疫分析法及氣相層析質譜檢驗結果，呈
    現嗎啡陽性反應，此有高雄市立凱旋醫院98年7 月16日A000
    00000 號濫用藥物尿液檢驗報告暨高雄市政府警察局左營分
    局毒品案嫌疑人尿液代碼與姓名對照表等在卷可稽。足徵被
    告之任意性自白核與事實相符，應堪信為真實，可採為本件
    論罪科刑之依據。是本件事證明確，被告施用第一級毒品犯
    行，洵堪認定，應予依法論科。
三、按海洛因為毒品危害防制條例第2 條第2 項第1 款所稱之第
    一級毒品，不得施用、持有。次按犯毒品危害防制條例第10
    條之罪，經觀察、勒戒後，認無繼續施用毒品之傾向，應即
    釋放，並為不起訴處分；認有繼續施用毒品之傾向者，應由
    檢察官聲請法院裁定令入戒治處所施以強制戒治，至無繼續
    戒治之必要，強制戒治期滿，應即釋放，由檢察官為不起訴
    處分。經觀察勒戒、強制戒治執行完畢釋放後，5 年內再犯
    第10條之罪，依93年1 月9 日修正施行之毒品危害防制條例
    第23條第2 項規定意旨，應由檢察官偵查起訴。又依修正後
    之規定，僅限於「初犯」及「5 年後再犯」二種情形，始應
    先經觀察、勒戒或強制戒治程序。倘被告於5 年內已再犯，
    經依法追訴處罰，縱其第3 次（或第3 次以上）再度施用毒
    品之時間，在初犯經觀察、勒戒或強制戒治執行完畢釋放5
    年以後，已不合於「5 年後再犯」之規定，且因已於「5 年
    內再犯」，顯見其再犯率甚高，原實施觀察、勒戒或強制戒
    治，已無法收其實效，即應依該條例第10條處罰（最高法院
    97年度第5 次刑事庭會議決議參照）。查被告前因施用毒品
    案件，經本院以89年度毒聲字第375 號裁定送觀察、勒戒後
    ，認有繼續施用毒品傾向，再經本院以89年度毒聲字第1630
    號裁定令入戒治處所施以強制戒治，復經裁定停止戒治，所
    餘戒治期間付保護管束，後經本院以89年度毒聲字第7435號
    裁定撤銷停止戒治，於90年2 月21日執行完畢。於前開戒治
    執行完畢釋放後5 年內，復於94年間因施用毒品案件，經本
    院以94年度訴字第2087號判處有期徒刑9 月確定等情，有臺
    灣高等法院被告前案紀錄表在卷可證。因被告於強制戒治執
    行完畢釋放後，5 年內再犯毒品危害防制條例第10條之罪，
    且再犯本罪，是依前開說明，公訴人予以起訴，尚無不合，
    本院自得依法論科。
四、核被告所為，係犯毒品危害防制條例第10條第1 項之施用第
    一級毒品罪。被告持有第一級毒品後進而施用，其持有之低
    度行為應為施用之高度行為所吸收，故不另論其持有毒品罪
    。被告有事實欄所載之前案紀錄，甫於95年7 月20日執行完
    畢一節，有卷附臺灣高等法院被告前案紀錄表可按，其受有
    期徒刑執行完畢，5 年以內故意再犯有期徒刑以上之罪，為
    累犯，應加重其刑。本院審酌被告前因施用毒品案件，經勒
    戒、觀察及強制戒治程序並經判刑及執行完畢後，仍不知悛
    悔，再次施用毒品自戕其身，顯然缺乏戒絕毒品之決心，且
    被告前有毒品之前科紀錄，素行不良，惟念及被告坦承施用
    第一級毒品之事實，且其行為尚未害及他人，並斟酌被告之
    犯罪動機、手段以及被告之智識程度等一切情狀，量處如主
    文所示之刑，以資懲儆。
據上論斷，應依刑事訴訟法第273 條之1 第1 項、第284 條之1
、第299 條第1 項前段，毒品危害防制條例第10條第1 項，刑法
第11條前段、第47條第1 項，判決如主文。
本案經檢察官杜妍慧到庭執行職務。
中    華    民    國    98    年    11    月    19    日
                  刑事第十庭  法  官  曾子珍
以上正本證明與原本無異。
如不服本判決，應於收受送達後10日內向本院提出上訴書狀。
中    華    民    國    98    年    11    月    19    日
                              書記官  李承悌
附錄本判決論罪科刑法條全文：
毒品危害防制條例第10條
施用第一級毒品者，處6月以上5年以下有期徒刑。
施用第二級毒品者，處3年以下有期徒刑。


司法院資訊處製作；財團法人民間司法改革基金會備份。
